【裁判字號】    90,勞訴,5
【裁判日期】    900430
【裁判案由】    給付遣散費等
【裁判全文】
臺灣嘉義地方法院民事裁定  九十年度勞訴字第五號
    原      告  乙○○
    被      告  嘉義貴
    法定代理人  甲○○
右當事人間請求給付遣散費等事件，本院判決如左：
    主      文
原告之訴駁回。
訴訟費用由原告負擔。
    理      由
一、原告起訴主張：原告於民國八十四年五月二十三日起至八十八年十二月六日止，
    在被告公司服務四年半。詎被告之職員於八十八年十月十日誣指原告辱罵客人，
    並威脅原告寫辭職單，否則要在兩個月內，將其趕走，原告拒寫辭職單後，即遭
    工作增加及調班異常頻繁之處罰，導致原告糖尿病血糖失控、眼睛內出血、皮膚
    發癢不止，且名譽受損覓職無著，爰依民法第一百八十四條、第一百九十五條及
    勞動基準法規定請求被告給付遣散費十萬元及精神慰撫金五十萬元，並聲請宣告
    假執行。
二、按調解經法院核定後，當事人就該事件不得再行起訴；經法院核定之民事調解，
    與民事確定判決有同一之效力，鄉鎮市調解條例第二十四條第一項、第二項定有
    明文。又按起訴之訴訟標的為確定判決之效力所及者，法院應以裁定駁回原告之
    訴，民事訴訟法第二百四十九條第一項第七款後段亦定有明文。查本件原告前於
    八十八年十二月二十三日已就此項「勞資糾紛」，曾與被告成立調解：「右當事
    人間因勞資糾紛事件，於中華民國八十八年十二月二十三日十四時在東區區公所
    ，經本會調解成立，內容如左：聲請人與對造人係僱傭關係，對造人依公司規定
    於八十八年十二月六日將其解職，聲請人不服故聲請調解，今經兩造同意調解內
    容如左：一、對造人依公司規定於八十九年元月十日給付福利金新臺幣壹萬柒仟
    參佰玖拾元整給予聲請人。二、聲請人自願離開公司，爾後互無瓜葛。三、兩造
    願對本案拋棄其餘請求。」，上開調解結果並經本院准予核定在案，有該調解書
    在卷可憑，並為兩造所不爭執，復經本院依職權調取本院八十九年核字第七００
    號案卷審核屬實。原告雖主張該調解書係被迫簽名云云，然未舉證以實其說，是
    原告既已拋棄其餘之請求權，自不得再起訴請求。則本件原告就同一法律關係復
    對被告提起本件請求給付遣散費之訴，揆諸前揭規定，自應以裁定駁回其訴。
三、又按鄉鎮市（區）調解委員會依鄉鎮市調解條例調解成立之民事調解，如經法院
    核定，即與民事確定判決有同一之效力，該條例第二十四條第二項前段定有明文
    ；而經法院核定之民事調解，有無效或得撤銷之原因者，依同條例第二十六條第
    一項規定，當事人得向原核定法院提起宣告調解無效或撤銷調解之訴。當事人欲
    求救濟，惟有循此方法為之。是本件兩造依鄉鎮市調解條例成立之調解，既經本
    院核定，即令有如原告所稱係遭脅迫所為之意思表示而有得撤銷之原因存在，在
    原告提起撤銷調解之訴，並得有勝訴之確定判決以前，原告遽提起本件訴訟，於
    法不合，附此敘明。
四、依民事訴訟法第二百四十九條第一項第七款後段，第九十五條，第七十八條裁定
    如主文。
中      華      民      國    九十      年      四      月     三十     日
~B臺灣嘉義地方法院民事第一庭
~B    審判長法官  曾文欣
~B    法      官  林福來
~B    法      官  鄭雅文
右為正本係照原本作成
如對本判決上訴須於判決送達後廿日內向本院提出上訴狀
中      華      民      國    九十      年      五      月       二     日
~B    書  記  官  沈育坤


司法院資訊處製作；財團法人民間司法改革基金會備份。
